【裁判字號】    95,上易,665
【裁判日期】    950601
【裁判案由】    竊盜
【裁判全文】
臺灣高等法院刑事判決                 95年度上易字第665號
上  訴  人
即  被  告  甲○○
上列上訴人因竊盜案件，不服臺灣臺北地方法院94年度易字第21
08號，中華民國95年3月7日第一審判決（起訴案號：臺灣臺北地
方法院檢察署94年度偵字第16792號、第21459號），提起上訴，
本院判決如下：
    主  文
上訴駁回。
    理  由
一、本案經本院審理結果，認第一審判決被告甲○○係犯刑法第
    321條第 1項第3款之攜帶兇器竊盜罪，同時審酌被告犯罪動
    機、手段、所生危害及犯後態度等一切情狀，量處有期徒刑
    10月，扣案螺絲起子一支沒收。認事用法及量刑，均無不當
    ，應予維持，並引用第一審判決書記載之事實、證據及理由
    （如附件）。
二、被告上訴意旨，否認有於94年8月26日上午9時35分許，自被
    害人乙○所有之6Ｅ－4720 號自用小客車內，竊取手提電腦
    、隨身碟等物品之犯行。惟被告行竊過程，業據目擊證人徐
    明麗於原審結證詳實，並於警局製作筆錄時指認被告即為行
    竊之人，而徐明麗指證被告竊盜地點、過程、被告當時身著
    、外觀，及被告行竊得手後搭乘計程車逃離現場，均與事實
    相符，被告確有竊取被害人乙○所有之手提電腦、隨身碟等
    物品之犯行，業據原判決詳載理由依據，且證人徐明麗與被
    告素不相識，乃因偶然在上開時地執行停車收費業務，適時
    目擊被告竊盜犯行，始向警局報案，自無誣指被告之可能，
    所稱應屬實情。被告上訴，猶執前詞，否認有此部分犯行，
    為無理由，應予駁回。
據上論斷，應依刑事訴訟法第368條、第373條，判決如主文。
本案經檢察官邱美育到庭執行職務。
中    華    民    國    95    年    6     月    1     日
                  刑事第八庭審判長法  官  鄭文肅
                                  法  官  楊炳禎
                                  法  官  陳國文
以上正本證明與原本無異。
不得上訴。
                                  書記官  蔡棟樑
中    華    民    國    95    年    6     月    1     日
附錄：本案論罪科刑法條全文
刑法第三百二十一條第一項第三款：
犯竊盜罪而有左列情形之一者，處六月以上、五年以下有期徒刑
：
一  於夜間侵入住宅或有人居住之建築物、船艦或隱匿其內而犯
    之者。
二  毀越門扇、牆垣或其他安全設備而犯之者。
三  攜帶兇器而犯之者。
四  結夥三人以上而犯之者。
五  乘火災、水災或其他災害之際而犯之者。
六  在車站或埠頭而犯之者。
前項之未遂犯罰之。
附件：
臺灣臺北地方法院刑事判決              94年度易字第2108號
公  訴  人  臺灣臺北地方法院檢察署檢察官
被      告  甲○○  男  56歲（民國○○年○月○○日生）
                    住臺北市○○區○○街31號4樓之13
                    身分證統一編號：Ｚ000000000號
上列被告因竊盜案件，經檢察官提起公訴（九十四年度偵字第一
六七九二、二一四五九號），本院判決如下：
    主  文
甲○○連續攜帶兇器竊盜，累犯，處有期徒刑拾月。扣案螺絲起
子壹把沒收。
    事  實
一、甲○○前有多次竊盜前科，又於九十年間先後因竊盜案件，
    經本院以九十年度簡字第一三四九號判決有期徒刑五月確定
    ，九十一年二月四日執行完畢；再經本院以九十年度易字第
    一六四五號判決有期徒刑八月，並應於刑之執行前令入勞動
    場所強制工作，嗣經臺灣高等法院以九十年度上易字第四二
    五四號判決撤銷原審判決後，判決有期徒刑八月確定，甫於
    九十二年四月二十六日執行完畢。詎甲○○猶不知悔改，竟
    另基於為自己不法所有之概括犯意，先於九十四年八月二十
    六日上午九時三十五分許（起訴書誤載為八時四十分），見
    乙○所有車牌號碼六Ｅ－四七二０號自用小客車，停放在臺
    北市○○區○○路一段第一一七號停車格內，無人看管之際
    ，即手持硬物（非足供兇器使用之物），敲破上開車輛右後
    方車窗玻璃致令不堪用後（毀損部分未據告訴），竊取乙○
    所有置放車內後座之手提電腦袋一只【內有手提電腦一部（
    R51型、序號99WLAV4號）、隨身碟一只、房屋租賃契約及禮
    金簿各一本】，得手後旋即搭乘由不知情之趙晉成所駕駛之
    車牌號碼九三七－ＣＨ號計程車迅速離去，惟上開行竊過程
    均據負責該路段停車費開單業務之臺北市政府停車管理處管
    理員徐明麗發覺，旋記下前開計程車之車牌號碼並立即打電
    話報案，而為警循線查獲。甲○○復呈前概括犯意，於同年
    十一月五日上午七時許，以自某路段旁由不詳人士所丟棄甲
    ○○以所有之意占有之客觀上具有危險性而足供兇器使用之
    螺絲起子一把，敲破丙○○所有停放在臺北市中山區○○○
    路與新生北路口之高架橋停車場內之車牌號碼０四七五－Ｅ
    Ｇ號自用小客車左後方車窗玻璃而使之不堪用後，竊取丙○
    ○所有置放車內後座之黑色手提包一只（內有丙○○名片一
    盒、汽車價目表、規格表），得手後欲離開現場時，為巡邏
    員警發覺，而當場予以逮捕查獲，並扣得螺絲起子一把。
二、案經臺北市政府警察局中正第一分局、中山分局報告臺灣臺
    北地方法院檢察署檢察官偵查起訴。
    理  由
一、訊據被告甲○○對於曾經於九十四年八月二十六日上午十時
    許在臺北市○○區○○路一段附近持一只黑色包包搭乘趙晉
    成所駕駛之車牌號碼九三七－ＣＨ號計程車回家；又於同年
    十一月五日上午七時許，以自某路段旁由不詳人士所丟棄之
    客觀上具有危險性而足供兇器使用之螺絲起子一把，敲破丙
    ○○所有停放在臺北市中山區○○○路與新生北路口之高架
    橋停車場內之車牌號碼０四七五－ＥＧ號自用小客車左後方
    車窗玻璃後，竊取內有丙○○名片一盒、汽車價目表、規格
    表之丙○○所有置放車內後座的黑色手提包一只等情並不否
    認，惟矢口否認曾於九十四年八月二十六日上午九時三十五
    分許，以敲破車窗玻璃方式竊取乙○所有內有手提電腦一部
    （R51型、序號99WLAV4號）、隨身碟一只、房屋租賃契約及
    禮金簿各一本而置放車內後座之手提電腦袋一只，辯稱：伊
    當天只是前往濟南路附近之聯合辦公大樓辦理護照事宜，但
    因證件不齊備未辦理成功，徒步走到該處搭乘計程車回家云
    云。
二、經查：
  (一)被告曾於九十四年八月二十六日上午十時許在臺北市○○區
    ○○路一段附近持一只黑色包包搭乘趙晉成所駕駛之車牌號
    碼九三七－ＣＨ號計程車回家乙節，為被告所不否認，惟辯
    稱：伊只是前往聯合辦公大樓辦理護照，因證件不齊未辦理
    完成後徒步經過該處，在該處搭乘計程車回家云云。然被告
    行竊過程業經證人即當時負責該路段停車費開單業務之臺北
    市停車管理處管理員徐明麗於本院審理中詳述在卷，證人徐
    明麗並證述：當時其正在執行開單勤務，發現身穿黑白色條
    紋上衣、黑色褲子、黑色鞋之一名男子沿路旁一整排停放的
    車輛逐輛往車內觀望之後，回頭鎖定停放在該路段第一一七
    號停車格內之車牌號碼六Ｅ－四七二０號自用小客車，由於
    其與該名男子幾乎並肩而行，所以確認他手上除了行動電話
    一支外，並無其他包包，而且在其聽到「碰」一聲之後，車
    輛警報器就響了，其看到該名男子伸手從車輛右後方拿一個
    公事包大小之黑色包包出來，隨即過馬路招呼計程車離開，
    其馬上記下計程車車牌號碼，並打電話通知其主管後報警處
    理，且將所記下之車牌號碼告訴警方，因為其與該名男子距
    離很近，所以記得他的長相，之後前往警局製作筆錄時也有
    指認嫌犯，確定是該名行竊之男子等情（見本院九十五年二
    月二十一日準備程序筆錄第二至五頁），證人徐明麗對於被
    告如何尋找行竊目標、行竊過程與逃離方式均已詳述，與證
    人即計程車駕駛趙晉成於警詢中所述搭載被告之時間、地點
    、被告外觀均相符合（見九十四年度偵字第一六七九二號卷
    第十三、十四頁），並有被告當日為警逮捕時所拍攝之照片
    四張可參（見第一六七九二號偵查卷第二七、二八頁），被
    告當日確實穿著黑白色條紋上衣、黑色褲子，顯見證人徐明
    麗所述應屬真實，被告辯稱伊只是路過該地等詞，顯係卸責
    之詞，不足採信，當天被告搭乘計程車時所持之黑色包包應
    即係證人徐明麗所見被告自被害人乙○車內所竊取之黑色包
    包無誤。
  (二)且被害人乙○所有停放在臺北市○○區○○路一段第一一七
    號停車格內車牌號碼六Ｅ－四七二０號自用小客車右後方車
    窗玻璃遭毀損後，其置放車內後座之之手提電腦袋一只，內
    有手提電腦一部（R51型、序號99WLAV4號）、隨身碟一只、
    房屋租賃契約及禮金簿各一本均遭竊取等情，已經被害人乙
    ○於警詢中指訴在卷（見第一六七九二號偵查卷第九、十頁
    ），被告對此並無意見（見本院九十五年二月二十二日審判
    筆錄第二頁），並有其遭毀損玻璃之車輛照片六張附卷供參
    （見第一六七九二號偵查卷第四九至五一頁），被告確實以
    毀損車窗玻璃之方式竊取被害人乙○所有之前開物品，被告
    辯稱並無行竊云云，實無可採。
  (三)再查，被告究竟持何物毀損被害人乙○所有前開車輛車窗玻
    璃，雖無證據證明，然依上開車輛照片所顯示，該車窗玻璃
    係整片掉落車內，衡情，一般人徒手實難造成如此毀損結果
    ，被告有持硬物以毀損車窗玻璃乙節，應堪認定。惟既無證
    據證明被告所持為何物，是否足供兇器使用，自應從有利於
    被告之認定，認被告所持之物為一普通硬物，並不足供兇器
    使用。
  (四)又被告於九十四年十一月五日上午七時許，以自某路段旁由
    不詳人士所丟棄之客觀上具有危險性而足供兇器使用之螺絲
    起子一把，敲破丙○○所有停放在臺北市中山區○○○路與
    新生北路口之高架橋停車場內之車牌號碼０四七五－ＥＧ號
    自用小客車左後方車窗玻璃而使之不堪用後，竊取內有丙○
    ○名片一盒、汽車價目表、規格表之丙○○所有置放車內後
    座的黑色手提包一只等情，為被告坦承不諱（見本院九十五
    年一月三日準備程序筆錄第二頁、同上審判筆錄第三頁），
    核與被害人丙○○於警詢中指訴遭竊情節相符（見九十四年
    度偵字第二一四五九號卷第十、十一頁），並有贓物認領保
    管單一紙、扣案被告用以破壞車窗玻璃之螺絲起子一把及其
    照片二張、遭破壞車輛與遭竊物品照片四張等可稽（見第二
    一四五九號偵查卷第二十至二三頁），可佐被告此部分出於
    任意性之自白與事實相符，得採為證據。
  (五)綜上所述，被告關於並無九十四年八月二十六日行竊被害人
    乙○所有物品之辯解，並非可採。本件事證明確，被告犯行
    已堪認定，應依法論科。
三、按刑法之攜帶兇器竊盜罪，只須行竊時攜帶具有危險性之兇
    器已足，並不以攜帶之初有行兇之意圖為必要，又扣案螺絲
    起子一端尖銳且為鐵製，長約十五公分，有扣案螺絲起子及
    其照片二張在卷足稽，顯見該螺絲起子於客觀上足對人之生
    命、身體、安全構成威脅，而可作兇器使用，被告持該螺絲
    起子行竊，即有行兇之可能。故核被告所為係犯刑法第三百
    二十條第一項普通竊盜罪（九十四年八月二十六日之竊盜犯
    行）、第三百二十一條第一項第三款之加重竊盜罪（同年十
    一月五日之竊盜犯行）、第三百五十四條毀損罪（毀損被害
    人丙○○前揭車輛車窗玻璃部分，被害人乙○所有車輛車窗
    玻璃遭毀損部分未據告訴）。被告為行竊而毀損車窗玻璃，
    其所犯加重竊盜罪與毀損罪間，有方法、目的之牽連犯關係
    ，應依刑法第五十五條規定從一重之加重竊盜罪處斷；又被
    告先後二次竊盜犯行，時間緊接，所犯係構成要件相同之罪
    ，顯係基於概括犯意為之，為連續犯，被告九十四年八月二
    十六日之竊盜犯行雖為普通竊盜行為，仍應依刑法第五十六
    條規定，與同年十一月五日之加重竊盜犯行從一重論以一加
    重竊盜罪，有最高法院二十四年上字第三四０一號、六十七
    年台上字第二八四八號判例意旨可資參照，六十七年第六次
    暨第七次刑事庭庭推總會議決議(一)內容亦同採此見解。另被
    告有如事實欄所載犯罪科刑，甫於九十二年四月二十六日執
    行完畢，有臺灣高等法院被告前案紀錄表在卷足憑，其於五
    年內再犯本件最重本刑為有期徒刑以上之罪，為累犯，依刑
    法第四十七條之規定加重其刑，並依法遞加重其刑。爰審酌
    被告前已有數次因竊盜案件經判決確定、執行，有上開前案
    紀錄表可佐，仍不知悔改，顯見該判決科刑並未使被告知所
    警惕，其不思循合法正當途徑賺取財物，犯罪後僅坦承部分
    犯行，且未賠償被害人損失達成和解，與其犯罪之動機、手
    段、目的及所生危害等一切情狀，量處如主文所示之刑。被
    告持以毀損被害人丙○○所有車輛車窗玻璃而竊盜之螺絲起
    子一把，既為不詳人士所丟棄路旁經被告拾起，為被告所有
    ，亦據其供承在卷，依民法第八百零二條規定，被告已取得
    所有權，且係供犯罪所用之物，自應依刑法第三十八條第一
    項第二款規定併予宣告沒收。
據上論斷，應依刑事訴訟法第二百九十九條第一項前段，刑法第
五十六條、第三百二十一條第一項第三款、第五十五條、第四十
七條、第三十八條第一項第二款，判決如主文。
本案經檢察官張書華到庭執行職務
中    華    民    國    95    年    3     月    7     日
                  刑事第四庭    審判長法  官  劉慧芬
                                      法  官  李桂英
                                      法  官  黎惠萍
上正本證明與原本無異。
如不服本判決，應於判決送達後10日內向本院提出上訴狀（應抄
附繕本）。告訴人或被害人如對於本判決不服者，應具備理由請
求檢察官上訴，其上訴期間之計算係以檢察官收受判決正本之日
期為準。
                                      書記官  楊麗娟
中    華    民    國    95    年    3     月    8     日
附錄本案論罪科刑法條全文
刑法第三百二十一條第一項
中華民國刑法第三百二十一條
犯竊盜罪而有左列情形之一者，處六月以上、五年以下有期徒刑
：
一  於夜間侵入住宅或有人居住之建築物、船艦或隱匿其內而犯
    之者。
二  毀越門扇、牆垣或其他安全設備而犯之者。
三  攜帶兇器而犯之者。
四  結夥三人以上而犯之者。
五  乘火災、水災或其他災害之際而犯之者。
六  在車站或埠頭而犯之者。
前項之未遂犯罰之。


司法院資訊處製作；財團法人民間司法改革基金會備份。
